Config:
  hfst:
    Gen: ../../../src/generator-dict-gt-norm.hfst
    Morph: ../../../src/analyser-dict-gt-norm.hfst
  xerox:
    Gen: ../../../src/generator-dict-gt-norm.xfst
    Morph: ../../../src/analyser-dict-gt-norm.xfst

Tests:


  Noun - kirkko: #KISSA --
    kirkko+N+Sg+Nom:  kirkko
    kirkko+N+Sg+Gen:  kiˊrho
    kirkko+N+Sg+Acc:  kiˊrho
    kirkko+N+Sg+Ill:  kiirkon
    kirkko+N+Sg+Loc:  kirhoost
    kirkko+N+Sg+Com:  kirhoin
    kirkko+N+Sg+Abe:  kiˊrhottáá
    kirkko+N+Ess:  kirkkon
    kirkko+N+Par:  kirkkod
    kirkko+N+Pl+Nom:  kiˊrhoh
    kirkko+N+Pl+Gen:  kiˊrhoi
    kirkko+N+Pl+Acc:  kirhoid
    kirkko+N+Pl+Ill:  kirhoid
    kirkko+N+Pl+Loc:  kiˊrhoin
    kirkko+N+Pl+Com:  kiˊrhoiguin
    kirkko+N+Pl+Abe:  kiˊrhoittáá

  Noun - huilo: #KISSA
    huilo+N+Sg+Nom:  huilo
    huilo+N+Sg+Gen:  huˊilo
    huilo+N+Sg+Acc:  huˊilo
    huilo+N+Sg+Ill:  huuilon
    huilo+N+Sg+Loc:  huiloost
    huilo+N+Sg+Com:  huiloin
    huilo+N+Sg+Abe:  huˊilottáá
    huilo+N+Ess:  huilon
    huilo+N+Par:  huilod
    huilo+N+Pl+Nom:  huˊiloh
    huilo+N+Pl+Gen:  huˊiloi
    huilo+N+Pl+Acc:  huiloid
    huilo+N+Pl+Ill:  huiloid
    huilo+N+Pl+Loc:  huˊiloin
    huilo+N+Pl+Com:  huˊiloiguin
    huilo+N+Pl+Abe:  huˊiloittáá


